Inventaris van de archieven van P.A. Diepenhorst [levensjaren 1879-1953]; I.N.Th. Diepenhorst [levensjaren 1907-1976]; enige verwanten, (1801) 1893-1976
Nationaal Archief, Den Haag
- vandaar het leervak economie en de behandeling van allerlei sociaal-juridische kwesties in het kader van het economie-onderricht. Vandaar ook de vage grenzen in zijn publicaties tussen wetenschap en politieke voorlichting.
Binnen de CHU was hij enkele jaren voorzitter van de Unieraad, die in 1955 de "Jhr. A.F. de Savornin-Lohmanstichting" oprichtte. Van dit wetenschappelijke centrum van de CHU was Diepenhorst vanaf het begin tot 1975 voorzitter. De periodieke uitgave van de Stichting, het "Christelijk Historisch Tijdschrift", werd mede door hem in 1955 opgezet. Hij was lid van verschillende studiecommissies van de stichting, o.a. die over de ontwikkelingsproblematiek van 1962 en 1967; van de laatste was hij voorzitter
De rapporten van deze twee commissies zijn gepubliceerd in het Christelijk Historisch Tijdschrift, jrg. 8 (1962-63) nr. 2/3 en jrg. 12 (1966-67) nr. 2/3.
.
In 1956 werd Diepenhorst lid van de Tweede Kamer voor de CHU. Ook hier betroffen zijn bemoeienissen voornamelijk de buitenlandse politiek. Verder hield hij zich bezig met het beleid ten aanzien van Suriname en de Nederlandse Antillen, de defensie en het wetenschappelijk onderwijs. Vanaf de oprichting in 1957 was hij lid van de Raadgevende Interparlementaire Benelux-Raad. Bovendien is hij parlementair vertegenwoordiger geweest in de Raad van Europa, lid van het Navoparlement en parlementair lid van de Nederlandse afvaardiging naar de 17e en 18e algemene vergadering van de Verenigde Naties (1962 en 1963). Diepenhorst was mede-ondertekenaar van de motie-Ruygers, in april 1963 door de Tweede Kamer aangenomen, waarin werd aangedrongen op een drastische verhoging van de totale ontwikkelingshulp en op reorganisatie van het regeringsbeleid dienaangaande, dat tot dan toe verspreid was over afdelingen en bureaus van bijna alle departementen. De regering-Marijnen besloot, ter bevordering van de coördinatie, een tweede staatssecretaris toe te voegen aan het ministerie van Buitenlandse Zaken, dat daarvoor tenslotte zijn keuze liet vallen op Diepenhorst.
In november 1963 trad hij als staatssecretaris in functie, met als taak de behartiging van aangelegenheden betreffende de hulp aan minderontwikkelde landen en betreffende de relaties met wereldorganisaties, met name die der Verenigde Naties.
Inzake de coördinatie van het beleid werd tijdens zijn ambtsperiode geen bevredigend resultaat bereikt. Zijn positie binnen het kabinet en het departement en de hem toegekende bevoegdheden bleken onvoldoende mogelijkheden te bieden om zijn verantwoordelijkheid dienaangaande, zowel binnen het departement als naar buiten, waar te maken
Zie inventarisnummers 248 t/m 250.
.
Ook bleef de omvang van de Nederlandse ontwikkelingshulp tijdens het kabinet-Marijnen beneden de verwachting van de Kamer. Reeds bij zijn eerste optreden, tijdens de behandeling van de begroting van Buitenlandse Zaken voor 1964, moest hij de Kamer op dit punt teleurstellen: het totaal van het door de regering beschikbaar gestelde bedrag (277 miljoen gulden) lag ver beneden dat van de vorige begroting (328 miljoen gulden) en dat zou ook voor de volgende begroting het geval zijn. Wat betreft de samenstelling van de hulp, heeft Diepenhorst met name bemoeienis gehad met twee initiatieven op het gebied van de "technische hulpverlening": de medefinanciering door de overheid van particuliere niet-commerciële ontwikkelingsprojecten en de Nederlandse vrijwilligershulp. Begin 1963 was het particuliere "Jongeren Vrijwilligers Corps" (JVC) tot stand gekomen
Een kombinatie van de Nederlandse Jeugdgemeenschap en de Novib (Nederlandse organisatie voor internationale bijstand); op 8 januari 1963 had Diepenhorst als kamerlid de aandacht hierop gevestigd en op samenwerking en financiële steun van de overheid aangedrongen.
. Kort daarop lanceerde het ministerie van Buitenlandse Zaken een "Jongeren Vrijwilligers Programma" (JVP), onder een niet-ambtelijke staf. Reeds in november-december van dat jaar zond het JVP de eerste teams uit naar Kameroen en Columbia. In januari 1964 vertrok een groep naar Brazilië - waarvan Marijke Diepenhorst, dochter van de staatssecretaris, deel uitmaakte
Zie o.a. de brieven van Marijke vanuit Brazilië aan haar ouders, inventarisnummer 301.
. Door de snelle voorbereiding van het JVP was de start ervan enigszins chaotisch uitgevallen; begin 1964 werd het onder ambtelijk beheer gebracht als onderdeel van het bureau Internationale Technische Hulp
April 1964 werd het Directoraat-generaal Internationale Samenwerking ingesteld (met J. Meyer als directeur-generaal), waarvan genoemd bureau deel ging uitmaken als Directie Internationale Technische Hulp.
. Daarop volgden langdurige problemen op het niveau van de leiding, waarop staatssecretaris Diepenhorst weinig invloed kon uitoefenen. Ten gevolge daarvan en mede omdat de beoogde samenwerking tussen JVP en JVC uitbleef, stagneerde de ontwikkeling van het programma
In plaats van het, overigens weinig realistisch geplande aantal van 500 in 1965 uit te zenden vrijwilligers, werden er in dat jaar slechts 66 uitgezonden. Zie voor gegevens over genoemde en andere aspecten van het beleid, behalve de derde en vierde Nota van het ministerie van Buitenlandse Zaken over hulp aan minderontwikkelde landen ('s-Gravenhage 1962 en 1966) ook o.a. "Evaluatie van de Nederlandse Ontwikkelingshulp" (onderzoek verricht in opdracht van de regering door een werkgroep onder leiding van prof. L.H. Janssen), Tilburg 1969.
. In maart 1963 reeds had Diepenhorst kontakt gelegd tussen ds. N.O. Steenbeek, voorzitter van het JVC, en J. Meyer, ambtenaar van het ministerie van Buitenlandse Zaken die de totstandkoming van het JVP voorbereid had. De daarmee op gang gebrachte en door Diepenhorst steeds gestimuleerde onderhandelingen, leidden pas in juli 1965 tot de oprichting van de "Stichting Nederlandse Vrijwilligers" (SNV), waarvan de projecten gefinancierd worden door de overheid die in het stichtingsbestuur vertegenwoordigd is.
Ook in de tot standkoming van het "Programma van Medefinanciering van Particuliere Ontwikkelingsprojecten" heeft Diepenhorst een aktieve rol gespeeld. Voor overheidssteun aan ontwikkelingswerk van missie en zending was al in november 1962 in de Tweede Kamer gepleit. In 1963 werd daar bij de regering op aangedrongen door de Nederlandse Zendingsraad en het Centraal Missie-commissariaat. Naar aanleiding van, ook aan kerkelijke zijde, gerezen bezwaren tegen deze voorstellen, installeerde Diepenhorst een ambtelijke commissie om een formule te vinden voor deze samenwerking die het principe van de scheiding van staat en kerk voldoende recht zou doen
Diepenhorst schreef later een artikel over deze kwestie in het Christelijk Historisch Tijdschrift, jaargang 12 (1966-1967) nr. 1. Zie ook C.S.I.J. Lagerberg en R.K. Teszler "Tien jaar medefinanciering", in: Internationale Spectator, jaargang 29 (1975) nr. 9.
. Kort nadat de Kamer de motie-Smallenbroek aangenomen had (8 oktober 1964) waarin een aanvullend begrotingsbedrag voor meer ontwikkelingshulp geëist werd, kon Diepenhorst aan het parlement voorstellen de begrotingspost te verhogen met o.a. 5 miljoen gulden voor subsidie aan niet-commerciële particuliere organisaties (medefinanciering van kapitaalsuitgaven ten behoeve van ontwikkelingsprojecten die de instemming van de overheid van het betrokken ontwikkelingsland hebben en in haar ontwikkelingsbeleid passen). Aan de Directie Internationale Technische Hulp werd een bureau toegevoegd voor de behandeling van de aanvragen. Evenals voor het vrijwilligersprogramma gold als hoofdcriterium voor de beoordeling van projecten de kennisoverdracht. In 1965 werden 18 projecten goedgekeurd.
Van blijvende betekenis was ook het initiatief tot de vorming van een breed samengestelde "Nationale Raad van Advies inzake hulpverlening aan minder-ontwikkelde landen", die door Diepenhorst in januari 1964 werd geïnstalleerd en die in maart 1965 de eerste drie adviezen uitbracht.
In april 1965 viel het kabinet-Marijnen over de omroepkwestie
Over het verschil van mening in deze kwestie tussen de regeringspartijen ARP en CHU gaf Diepenhorst zijn visie in Christelijk Historisch Tijdschrift, jaargang 10 (1964-1965) nr. 3 ("The morning-after").
. Daarmee kwam een einde aan de politieke loopbaan van Diepenhorst. Hij werd bij de Kamerverkiezingen van 1967 niet verkiesbaar gesteld door het CHU-bestuur. Wel was hij in 1968 nog waarnemend burgemeester van Doesburg en in 1971 twee maanden kamerlid ter vervulling van de vacature Schuring. Voor de daaropvolgende verkiezingen stelde hij zich niet kandidaat.
Naast de reeds genoemde functies is Diepenhorst bestuurslid geweest van talrijke instellingen en organisaties, o.a. van het blindeninstituut "Sonneheerdt" te Ermelo (als opvolger van zijn moeder; 1954-1976) en van het "Centraal Instituut voor Christelijk Sociale Arbeid" (CISCA) te Amsterdam, waarvan hij voorzitter is geweest.
Diepenhorst trouwde op 17 september 1936 met Anna Schütte, geboren te 's-Gravenhage op 13 augustus 1905. Zij was een dochter van Diederich Carel Schütte en Johanna Kastelein. Zij overleed, tijdens een verblijf met haar echtgenoot in Kenya, te Nairobi op 24 mei 1971. Uit hun huwelijk werden geboren: Joan Marijke Anne, geboren te 's-Gravenhage op 18 maart 1938, die een opleiding volgde voor maatschappelijk werkster aan het CISCA te Amsterdam; Anneke Rosemarie Else Ingrid, geboren te 's-Gravenhage op 20 januari 1940; Peter Anthonie Diederik Hoyte, geboren te 's-Gravenhage op 28 juni 1942; Godfried Arthur Leonard Rupert, geboren te Zeist op 4 maart 1944; Jit Nicolaas Theoderik Alexander, geboren te Epe op 21 maart 1946 en overleden aldaar op 5 februari 1953; Karel Gustaaf Bernard Oswald Rolant, geboren te 's-Gravenhage op 14 augustus 1949.
Isaak Nicolaas Theodoor Diepenhorst woonde met zijn gezin van 1936 tot 1939 in 's-Gravenhage en sindsdien te Epe waar hij op 31 december 1976 overleed.
Geschiedenis van het archiefbeheer
De collectie is op tal van punten onvolledig. Wat betreft de papieren van P.A. Diepenhorst geldt dit voor al zijn functies; enkele stukken uit zijn archief zijn dankzij de koper van een tweedehandsboek, die ze daarin aantrof, in het Instituut voor Sociale Geschiedenis beland
Zie de brief van W.F. de Gaay Fortman d.d. 29 mei 1954 in inventarisnummer 167.
een deel van zijn stukken betreffende de Nederlandse Christelijke Boeren- en Tuindersbond is door I.N.Th. Diepenhorst aan deze organisatie geschonken; vermoedelijk bevinden zich ook bij het documentatiecentrum van de Vrije Universiteit enkele stukken uit de collectie van P.A. Diepenhorst, met name betreffende zijn studententijd. Zijn (onvoltooide) "memoires" (inventarisnummer 2) zijn over het algemeen zo globaal dat zij nauwelijks in de ontbrekende informatie voorzien.
De dagboeken van I.N.Th. Diepenhorst daarentegen, in minuscuul handschrift en vaak in telegramstijl volgeschreven, kunnen de overigens minder omvangrijke lacunes in diens papieren mogelijkerwijs compenseren. Zij werden geschreven met de bedoeling "het tijdsbeeld" vast te leggen en bevatten naast eigen belevenissen talloze vermeldingen van persberichten over alle mogelijke onderwerpen.
Opvallend is dat van zijn burgemeestersperiode vrijwel alleen stukken uit de jaren 1939-1945 bewaard zijn.
Zijn Tweede-Kamerlidmaatschap heeft betrekkelijk weinig sporen nagelaten; zijn lidmaatschap van Gedeputeerde en Provinciale Staten van Gelderland hoegenaamd geen; dit geldt ook van zijn vele bestuurslidmaatschappen. Een aantal artikelen en teksten van zijn redevoeringen dat van de collectie deel uitmaakt, heeft I.N.Th. Diepenhorst in 1976 buiten de overdracht gehouden - hij wilde ze nog gebruiken ten behoeve van publikaties - doch wel ter bewaring toegezegd; zij bevinden zich sinds zijn overlijden in beheer bij ing. P.A.D.H. Diepenhorst te Domburg.
De beschreven papieren werden op 28 december 1976, kort voor zijn overlijden, door dr. I.N.Th. Diepenhorst aan het Algemeen Rijksarchief in bewaring gegeven.
Schenking (van een niet overheidsarchief)
Inhoud en structuur van het archief
2.21
Aanwijzingen voor de gebruiker
Openbaarheidsbeperkingen
Volledig openbaar.
Materiële beperkingen
Aanvraaginstructie
Openbare archiefstukken kunnen online worden aangevraagd en gereserveerd. U kunt dit ook via de terminals in de studiezaal van het Nationaal Archief doen. Om te kunnen reserveren dient u de volgende stappen te volgen:
U maakt een profiel aan op www.gahetna.nl, en logt vervolgens in
Via de archiefinventaris (alleen de beschrijvingen met rode nummers) selecteert u het gewenste archiefstuk door op de knop 'Reserveren' te klikken
In het volgende scherm geeft u aan op welke dag u het archiefstuk wilt inzien
Indien u zich bevindt in de studiezaal en een tafelnummer heeft ontvangen kunt u dit nummer vermelden. Als u geen tafelnummer heeft kunt u tafelnummer 777 laten staan
Vervolgens bevestigt u uw reservering door deze te versturen.
Verwant materiaal
Beschikbaarheid van kopieën
Bijlagen
Index op persoons- en zaaknamen
persoons- en zaaknamen inventarisnummer
Air Union 226
Amersfoort 349
Amsterdamsche Maatschappij voor Jongemannen 117 290
Andel, mr. L. van 5
Andriessen, J.E. 226
Anema, A. 1 29 30
Anti-Revolutionaire Partij 53vv
Anti-Revolutionaire Partij, Centraal comité 49
Anti-Revolutionaire Partij, kiesverenigingen Amsterdam 3 60
Anti-Revolutionaire Partij, kiesvereniging Ede 1
Anti-Revolutionaire Partij, kiesvereniging Oene 175
Anti-Revolutionaire Partij, staten-fractie Gelderland 49
Apeldoorn 180
Apeldoorn, H. van 129
Arnhem, Sicherheitspolizei 380
Barth, J.P. 293
Bavinck, B.J.F. 16
Bavinck, J. 124
Bavinck, H. 3 56
Beeck Calkoen, J.F. van 9
Beelaerts van Blokland, G. 223
Beerman, A.C.W. 223
Beernink, H.K.J. 133
Belastingen, Dienst der 72
Bentinck, A. 124
Bentinck, O. 374
Berg, P. van den 76
Beus, J.G. de 133 223
Biesheuvel, B.W. 49 70
Blankenstein, H. van 233
Block, L. de 133
Blom-van de Werk, C. 131
Boetzelaer, E.O. baron van 228
Boiten, R.G.H. 292
Boland, A. 131
Boon, W.J. 30
Bosschart, H.A. 226
Bosschieter, G. 131
Bot, Th.H. 226
Brazilië 226 233 241 301 368 369
Brink, H.C. van den 1
Bruggen, J. van 163 259
Bruins Slot, J.A.H. 284
Buskes, J.J. 129
Calkoen, E. 374
Cals, J.L.M.Th. 249
Campina Grande 226 241
Canada 265
Capó, Humberto 292
Centraal Bureau voor Genealogie 314
Centraal Instituut voor Christelijke Sociale Arbeid 268
Chaillet, J.L. 131
Chili 232 234 244 281
Christelijk-Historische Unie 133 257vv
Christelijk-Historische Unie, Commissie voor studentenwerk 132
Christelijk-Historische Unie, A.F. de Savornin Lohmanstichting 260
Christelijk-Historische Unie, "Vrouwengeluiden" 368
Christelijk Nationaal Vakverbond 226
Christelijk Sociaal Congres, tweede 62
Christen Democratische Union (CDU) 169
Columbia 168 244
Colijn, H. 1 3 9 10 18 19 23 105 338 340
Costa, A.J. da 166
Crena de Iong, D. 223
Cromstrijen 133
Damstra, M.H. 313
"De Rotterdammer" 22 53 102
Difree, H.C. 76
Dieleman, P. 3 30
Diepenhorst, A.D. 133
Diepenhorst, A.R.E.I. 305
Diepenhorst, G. 322
Diepenhorst, G.A.L.R. 303
Diepenhorst, I.A. 33 89 104 162
Diepenhorst, I.N.Th. 33 84 87 123 125
Diepenhorst, J.M.A. (Marijke) 165, 167, 241, 300, 301, 374
Diepenhorst, K.G.B.O.R. 302
Diepenhorst, P.A. 133 166 286 291 362
Diepenhorst, P.A.D.H. 171 299 304
Diepenhorst-de Gaay Fortman, A.C. 166, 390
Diepenhorst-Schütte, A. 166
Diepenhorst, genealogie 81 86 307 308 309 313vv
Doesburg 280
Doornspijk 180 181
Dooyeweerd, H. 30 33
Douwes, W. 285
Duitse bezetting zie: Tweede Wereldoorlog en Epe
Dun, F. 292
Eeghen, E.H. van 133 169 223
Eerde 180
Ejiogu, 'Manze 133
Embden, D. van 75
Epe 175vv 333 355 380
Epe, april-meistaking 1943 162
Epe, hockeyclub 282
Epe, Rotary-club 269 265
Epe, sociëteit Amicitia 264
Ermelo 180
Esser, B.J. 1 3
Esser, I. 388
Esser-Overwater, N. 322
Esser-Rutgers, J.F. 129
Europa, Europese Beweging 133
Europa, Europese Werkgroep 226
Europa, Europese Werkgemeenschap 275
Europa, nederlands E.E.G.-beleid 226 248 250
Europa, Raad van - 213
Examencommissies voor Middelbaar en Beroepsonderwijs 71
Eijgenraam, J.A. 1
François, A.P.A. 68
Feith, H.O. 175
Gaay Fortman, B. de 76 131 323 324
Gaay Fortman, N.A. de 80 82 119 121 309 310
Gaay Fortman, P.L. de 85 124 131
Gaay Fortman, W.F. de 29 167 169 268 292 309 324
Gedeputeerde Staten van Gelderland 132 333
Geelkerken, J.G. 175
Geelkerken, N.G. 131 132 175 285 288 293
Geelkerken, kwestie 9 10 12vv 362
Gelderse Ziekenfonds 266
Genootschap Nederland-Noord Ierland 282
Glaudemans, W.C.J. 226
Goedbloed, J.N. 3
Gosker, R. 31 175 340
Groenewegen, J.B. 130
Grosheide, G.H.A. 9 10 30
Gunsteren, W.F. van 131
Haan, T.H. 129
Have, W. ten 12
Hazenberg, J. 1
Heemskerk, Th. 9 13 52
Heemstra, S. baron van 168
Heemstra-de Bruijn, A.Th. van 124
Hemessen, O.C. van 339
Hepp, V. 9 12
Heroma-Meilink, D. 223
Hinlopen, M. 131 175 306
Hoffman, Paul G. 133
Honig, C.J. 1
Hoogstraten, F. van 322
Hörchner, T.P. 131 293
Hovy, W. 76
Hovy, P. 76
Hijmans, H. 15
Idenburg, A.W.F. 40 53
India 226 368 386
Indonesië 169 226
Interparlementaire Conferenties 364
"I.U.M.B.O." 285 362 366
Japan 368 385
Jeugdwerkloosheid, commissie 130
Jeune, E.J. 131
Jong, Albert de 131
Johannesstichting 119 361 393
Jong, S. de Ezn. 16
Jongejan, A. 76
Jonkman, J.A. 133 101
Jungslager, Han 175
Kenya 387 226
Kernkamp, W.J.A. 1 33 132
Kernwapens 207 226
Kesper, L.A. 105
Kikkert, H. 163
Kinderrechter, arr.-rechtbank te 's-Gravenhage 175
Kleerekoper, A.B. 41
Kocken, J.G. 322
Kohlbrugge, H. 132 292
Koninklijk Huis 169 200
Koninklijk Huis, Beatrix 275 330
Koninklijk Huis, Juliana 363 375
Koninklijk Instituut voor de Tropen 251
Kooy, T.P. van der 31 33
Kooyman, F.M. 344
Kraan, G.D.J. 234
Kraemer, H. 131
Kranenburg, H.C. 223
Kranenburg, R. 29
Kregten, A.G.L.W. van 175
Kroondomein Werkendam 1
Krüger-Heemskerk, A. 1 124
Kuiper, D.Th. 362
Kuiper, H. 254
Kuyper-Westra, N. 254
Kuyper, A. 3 58 76
Kuyper, H.H. 9 56
Laar, L. van de 171
Land, C. van 't 197
Latijns Amerika, ambassadeursconferentie Paramaribo 231
Leus, J. 374
Lleras Restrepo, Carlos 170
Lodge, Henry Cabot 226
Lovink, G.W. 180 182
Lubbers, J.H. 223
Luns, J. 133 211 215 218 250
Maatschappelijk Advies- en Informatiebureau Amsterdam 117
Marchant, H.P. 44
Marle, H.W. van 88
Marle, Sillevis, O.M. van 131
Martens, H.M. 175 180
Marijnen, kabinet - 170 171 219 222
Mellema, J. 306
Mexico 368
Meijer, J. 133 248
Middelburg, J. 133 219
Millenaar, A. 132 226
Ministerie van Buitenlandse Zaken 21vv
Ministerie van Buitenlandse Zaken, Directoraat-generaal Internationale samenwerking 228
Ministerraad 219 226
Miskotte, K.H. 347
Moor, J.C. de 76
Mulder, H.A. 285
Müller, J.M. 76
Nationaal Crisis Comité 363 374
Nederhorst, G.M. 251
Nederlandse Christelijke Blindenbond 129 132
Nederlands Bureau voor Buitenlandse Studentenbetrekkingen (NBBS) 265
Nederlandse Christelijke Boeren- en Tuindersbond (NCBTB) 68 70 339
Nederlandse Christelijke Radio Vereniging (NCRV) 130 133 282
Nederlandse Christen Studenten Vereniging (NCSV) 161 163 164 254
Nederlandse Christen-Vrouwen Bond 114 116
Nederlandse Hervormde Kerk, Hervormde Nederlandse Hervormde Kerk, Jeugdraad 271
Nederlandse Hervormde Kerk, "Kerk en Wereld" 132
Nederlandse Hervormde Kerk, Raad voor Kerk en Samenleving 272 273
Nederlandse Hervormde Kerk, Raad voor de Zending 133 272
Nederlandse Vereniging ter behartiging van de belangen der Jonge Meisjes 117
Nederlandse Vereniging tot Bescherming van Dieren 132
Nederlandsche Vereeniging ter Bevordering van het Levensverzekeringswezen 175
Netelenbos, J.B. 5
Niers, G.A.H. 180
Nieuwenhuis, R.C. 76
Nigeria 245
Nijkerk 365
Olav van Noorwegen, koning 235
Ommen, H. van 175
Ontwikkelingshulp (zie ook namen van landen) 209vv 224vv 236 240vv 275vv 358
Ontwikkelingshulp, Adviescommissie uit bedrijfsleven 246
Ontwikkelingshulp, Begroting 1965 226 236
Ontwikkelingshulp, Begroting 1966 226 248
Ontwikkelingshulp, coördinatie nederlands beleid 226 248vv
Ontwikkelingshulp, medefinancieringsprogramma 133 224vv
Ontwikkelingshulp, Nationale Raad van Advies 226 229 240
Ontwikkelingshulp, Novib 276
Ontwikkelingshulp, Special Fund Uno 133
Ontwikkelingshulp, Vrijwilligershulp 133 225 240 241 279 301
Ontwikkelingshulp, JVP 226 240 241 301
Ontwikkelingshulp, SNV 279
Oort, R. 131
Oranje, J. 27
Oyens en Zn. N.V. 1
Pachtkwestie 1 2
Panhuys, W.E. van 169
Patijn, C.L. 223
Peru 226
Pindorama 301
Polen 2 52
Posthuma, F.E. 68
"Pro Juventute" 175
Pronk, J.P. 358
Protestants-Christelijke Reclasseringsvereniging 175
Provinciale Staten van Noord-Holland 65
Puchinger, G. 133
Punt, J.P.J. 306
Randwijck, S.C. graaf van 133
Ravesloot, J.M. 175
Rencken, C.N. 203
Rhijn, A.A. van 256
Rhijn, M.V. van 132
Ridderbos, J. 28
Rotary-club 299 369
Rutgers, H.C. 75
Rutgers, J.J. 183
Rutgers, V.H. 3 76 93 338
Rutgers- Hovy, M. 1
Rijn, W.A. van 315
Sandberg, H. 332
Schaepman, H.J.A.M. 52
Schaik, R.J. van 246
Schelven, B. van 3 15
Schelven, J. van 124
Schelven-Bentinck, O. van 374
Scheps, W.C.F.
Schreuder, Joh. H. 14
Schreuder, L.W.D. 30 175
Scheurer, J.G. 10 14
Schokking, J.J. 131 133
Schokking, N. 129 169
Scholten, G.J. 344
Schuring, H. 214
Schütte, D.C. 312
Schütte, C.G.C. 325 374
Schütte-Kastelein, J. 312 384
Schütte-de Roon, G. 117
Seyss-Inquart 182
Sillevis Smitt, H.H. 1 30 33 89 131 133 284 289 325 374
Sillevis Smitt, J.H. 292
Sillevis Smitt-Warning, H.J. 289 293
Sizoo, G.J. 26 33
Slotemaker de Bruïne, R. 338
Smeenk, C. 31 33
Sonneheerdt 120 131 132 167 217 274
Staatscommissie inzake de landbouw 2 67
Staatscommissie inzake wetboek van strafvordering 2
Staf, C. 223
Staper, ds. 133
Steenbeek, N.O. 223 241
Steenkamp, P.A.J.M. 223
Stelma, J.H. 223
Sternheim, L.A. 162
Stikker, V.D. 170
Stoel, M. van der 223
Stolk, P. van 237 238
Strafrechtspleging 2
Swellengrebel, W.M.
Sybrandy, G.J. 3
Theologie 132
Tilanus, A.D.W. 259
Tilanus, H.W. 337
Tinbergen, J. 229 242
Tjang, Liem 1
Tweede Kamer, commissie Buitenlandse Zaken 169
Tweede Kamer, commissie Ned. Antillen en Suriname 208
Tweede Kamer, defensie 207
Tweede Kamer, Interparlementaire Conferenties 204
Tweede Kamer, monumentenwet 207
Tweede Kamer, ontwikkelingshulp 211
Tweede Kamer, Raad van Europa 213
Tweede Kamer, wetenschappelijk onderwijs 132 169 207
Tweede Wereldoorlog 26 89vv 109vv 126 138vv 161 162 180vv 296 297 325vv 334vv 365 377 380 381
Tweede Wereldoorlog, Binnenlandse Strijdkrachten 197
Tweede Wereldoorlog, jodenvervolging 162 186 216 326
Tweede Wereldoorlog, nederlands veldleger 183
Tweede Wereldoorlog, Ortskommandantur Apeldoorn 180 181 190
Tweede Wereldoorlog, positie burgemeesters 162
Tweede Wereldoorlog, Winterhulp 161 192
Treub, M.W.F. 76
Tuyll van Serooskerken, S.J. baron van 169 170
Union pour la nouvelle République (UNR) 169
Unnik, W.C. van 223
Valk, H.M.H.A. van der 223 306
Vanhoutte-Daled, L.M. van 223
Veldkamp, G. 234
Verdam, P.J. 29 30
Verenigde Naties 243 359
Verenigde Naties, algemene vergaderingen 169 212 215 226
Verenigde Naties, Unctad 164 169 226
Vereniging tot Christelijk Hulpbetoon aan blinden 120
Verhulst, J. 175
Verkuyl, J. 133 251
Verkuyl, Joh. 69
Verschuer, O. van 133
Verschuur, T.J. 1
Vietnam, Zuid- 226
Vlugt, W. de 52
Vondeling, A. 223
Vries, S. de Cz. 3
Vriesendorp, J.O. 322
Vrije Universiteit 2-35 76 286 391
Vrije Universiteit, grondslag 6 9 14vv
Vrije Universiteit, vierde faculteit 7 10 14 16 20
Vrije Universiteit, IUMBO 21 285
Vrijhandel 2
Waal Malefijt, J.H. de 76
Warmenhoven, P. 129
Wassenaar, F. van 130
Wereld Federalisten Beweging 132 251
Westerwoudt, J. 223
Wichers, Willard C. 223
Wierenga, D.J. 175
Wiersma, F. 76
Winkelhof, G.J. van 1
Wit, D. de 22
Witteveen, H.J. 226
Woltjer, R.H. 9 10 29 175
Woningwet 52
Wttewaall van Stoetwegen, C.W.I. 30 116 120 124 130 131 167 367 374
Young, M.R. 381
Zijlstra, J. 31 33 223
Beschrijving van de series en archiefbestanddelen
- Pieter Arie Diepenhorst (1879-1953), I.
  - Archief, A.
    - Algemeen, 1.
      - Ingekomen brieven. Geschreven, getypt., 1904-1953; 1; 1 omslag